【裁判字號】    89,易,2920
【裁判日期】    891004
【裁判案由】    贓物
【裁判全文】
臺灣板橋地方法院刑事判決                        八十九年度易字第二九二號
    公  訴  人  臺灣板橋地方法院檢察署檢察官
    被      告  甲○○
    被      告  丙○○
右列被告因贓物案件，經檢察官提起公訴（八十九年度偵字第七三三○號），本院判
決如左：
    主  文
甲○○共同收受贓物，累犯，處有期徒刑陸月，如易科罰金，以參佰元折算壹日。
丙○○共同收受贓物，處有期徒刑參月，如易科罰金，以參佰元折算壹日。
    事  實
一、甲○○有多次犯罪前科，曾因違反麻醉藥品管理條例案件，先後經法院判處有期
    徒刑五月、六月、六月確定，分別於八十年十一月二十二日、八十二年九月十三
    日、八十四年六月二十七日執行完畢；又因詐欺案件，經法院判處有期徒刑三月
    確定，於八十三年十二月二十六日執行完畢；又因違反槍砲彈藥刀械管制條例等
    案件，經法院於八十四年八月二十一日判處應執行有期徒刑一年十月確定，於八
    十六年七月十四日假釋縮刑期滿執行完畢；又因違反毒品危害防制條例等案件，
    經法院於八十八年十一月十七日判處應執行有期徒刑三年六月確定，待執行中，
    猶不知悔改，其與丙○○均明知車牌號碼ＤＷ--九○四○號自用小客車，係乙○
    ○所有，而於八十九年三月三十一日九時許，在臺北縣新莊市○○路五十六號前
    ，遭不詳姓名年籍之人竊取。甲○○與丙○○二人竟基於犯意之聯絡，先由甲○
    ○向姓名年籍不詳綽號「燕龍」之男子借用該車，再推由丙○○於八十九年四月
    四日凌晨，至「燕龍」位於臺北縣林口鄉之住處，自「燕龍」收受前開車輛後，
    駛回甲○○位於臺北縣板橋市○○街一三五號之二住處樓下放置。嗣於八十九年
    四月六日十八時三十分許，經警持檢察官核發之搜索票在臺北縣板橋市○○街一
    三五號之二執行搜索時，適丙○○與甲○○駕駛前開車輛返回時，為警當場查獲
    ，並扣得上述贓車一輛，因而查獲上情。
    。
二、案經臺北市政府警察局中正第二分局移送臺灣板橋地方法院檢察署檢察官偵查起
    訴。
    理  由
一、訊據被告甲○○、丙○○二人固坦承有於右揭時、地駕駛上開車輛一情不諱，惟
    均矢口否認涉有右揭贓物犯行，被告甲○○辯稱：伊與「燕龍」認識不深，知道
    其住處，但不知道門牌地址，伊並未向「燕龍」借車，車是丙○○開到伊家的，
    也沒有自丙○○收受汽車鑰匙及保管車輛，伊不知道該車係贓車，因該車鑰匙孔
    已被撬壞，任何鑰匙都可以打開，丙○○到伊家中，問伊有沒有車鑰匙，伊說在
    櫃檯電視機旁邊有些舊鑰匙，你自己去找找看，沒有將車鑰匙交給丙○○出云云
    ；被告丙○○則辯稱：「燕龍」是甲○○介紹伊認識的，只知道「燕龍」綽號，
    家住林口，不知道其姓名年籍及住址，「燕龍」宣稱係甲○○要借車，請伊將車
    開回交給甲○○，「燕龍」將車交給伊時，車鑰匙已插在車上並已發動該車，伊
    於七月四日凌晨把該車開回甲○○住處，並將車鑰匙交給甲○○且告知張某車予
    已開回，伊不知該車有問題，七月六日上午甲○○再拿車鑰匙給伊，請伊開車載
    他去三峽，回程到他家就被警查獲云云。惟查：（一）車牌號碼ＤＷ--九○四○
    號自用小客車，係被害人即車主乙○○於八十九年三月三十一日九時許，在臺北
    縣新莊市○○路五十六號前失竊一情，業據被害人指述歷歷，並有贓物認領保管
    單及車輛竊盜、車牌失竊資料個別查詢報表-- 查詢車輛認可資料各一份附卷可
    稽。（二）被告丙○○於駕駛該車時，並未請求姓名年籍不詳綽號「燕龍」之男
    子提出該自用小客車之行車執照等車籍證明文件；被告丙○○、甲○○二人復均
    自承使用上開車輛並無代價，亦未約定如何返還，參以車輛價值不貲，「燕龍」
    與被告二人復無甚交情，衡諸經驗法則，當無可能如此，且被告二人復無法清楚
    交待「燕龍」之真實姓名年籍住址等資料以供調查。則上開車輛之來源，誠屬可
    疑。（三）再經訊之被告甲○○前開車輛來源及究係何人保管使用，被告甲○○
    供稱：丙○○在八十九年四月六日早上開到伊住處，載伊去三峽找人；丙○○於
    八十九年四月六日早上問伊有無車鑰匙，因該車鑰匙孔已經被撬壞，任何鑰匙都
    可以打開，伊遂告訴簡某櫃檯電視機旁有一些舊鑰匙，伊請簡某自己去找找看云
    云。則被告甲○○先前顯然業曾保管使用該車，否則何以得知該車鑰匙孔已經被
    撬壞？況既已知悉該車鑰匙孔被撬壞而告知丙○○隨便找舊車鑰匙替代，更難諉
    為不知該車來路不明，否則焉有令被告丙○○隨意找舊鑰匙，以駕駛前揭車輛之
    理？又被告丙○○依甲○○所指示，隨便找把舊鑰匙即啟動駕駛開車，焉有不知
    係來路不明贓車之理？是被告甲○○及丙○○二人主觀上均有贓物之認識，至為
    灼然。是被告二人右揭所辯，無非相互推諉卸責之詞，均無足採。綜上所述，參
    互印證，被告二人所辯無贓物認識云云，均不足採信，本件事證已臻明確，被告
    二人犯行均堪以認定。
二、核被告甲○○、丙○○二人收受贓物，所為均係犯三百四十九條第一項之罪。被
    告二人間，有犯意之聯絡及行為之分擔，為共同正犯。又被告甲○○曾受有期徒
    刑之執行完畢，有台灣高等法院檢察署刑案紀錄簡覆表附卷可稽，五年內再犯本
    件有期徒刑以上之罪，為累犯，應依刑法第四十七條規定加重其刑。爰審酌被告
    二人之素行、犯罪之動機、目的、手段、所生危害、犯罪後態度等一切情狀，分
    別量處如主文所示之刑，併諭知易科罰金之折算標準，以資懲儆。
據上論斷，應依刑事訴訟法第二百九十九條第一項前段，刑法第二十八條、第三百四
十九條第一項、第四十七條、第四十一條，罰金罰鍰提高標準條例第一條前段、第二
條，判決如主文。
本案經檢察官朱帥俊到庭執行職務。
中      華      民      國    八十九    年      十      月      四      日
                              臺灣板橋地方法院刑事第二庭
                                      法  官  梁宏哲
右正本證明與原本無異
如不服本判決應於送達後十日內向本院提出上訴狀
                                      書記官  周百川
中      華      民      國    八十九    年      十      月      四      日
附錄本案論罪科刑法條全文：
刑法第三百四十九條第一項：收受贓物者，處三年以下有期徒刑、拘役或五百元以下
                          罰金。


司法院資訊處製作；財團法人民間司法改革基金會備份。
